臺灣高等法院臺中分院刑事裁定　
110年度聲字第2207號
聲  請  人  
即  被  告  邱品逢




上列聲請人即被告因違反毒品危害防制條例等案件（本院110年
度上訴字第1452號），聲請具保停止羈押，本院裁定如下：
    主  文
聲請駁回。
    理  由
一、本件聲請人即被告邱品逢（下稱被告）聲請意旨略以：被告
    遭羈押已近1年，被告之父、母無人照料，農產公司亦無人
    可接管，公司之帳務、稅務、貸款、災損補助及農民訂金等
    諸多事務均無人處理，且被告在看守所中因不明原因嚴重掉
    髮，就診治療亦未能好轉，希望鈞院能讓被告交保回家安撫
    家人情緒，處理農產公司所有事務及住院檢查身體狀況。又
    被告本身有正當工作，父、母均健在，被告不會逃亡，往後
    審理及執行程序一定會如期報到，請准予具保停止羈押等語
    。
二、按被告經法官訊問後，認為犯罪嫌疑重大，而有下列情形之
    一，非予羈押，顯難進行追訴、審判或執行者，得羈押之：
    ㈠逃亡或有事實足認為有逃亡之虞者。㈡有事實足認為有湮滅
    、偽造、變造證據或勾串共犯或證人之虞者。㈢所犯為死刑
    、無期徒刑或最輕本刑為5年以上有期徒刑之罪，有相當理
    由認為有逃亡、湮滅、偽造、變造證據或勾串共犯或證人之
    虞者，刑事訴訟法第101條第1項定有明文。而關於羈押與否
    之審查，其目的僅在判斷有無實施羈押強制處分之必要，並
    非認定被告有無犯罪之實體審判程序，故關於羈押之要件，
    無須經嚴格證明，以經釋明得以自由證明為已足。再羈押被
    告之目的，在於確保訴訟程序之進行、確保證據之存在及真
    實，以及確保刑罰之執行，而被告有無羈押之必要，法院自
    得就具體個案情節予以斟酌決定，如就客觀情事觀察，羈押
    在目的與手段之間衡量並無明顯違反比例原則之情形，即無
    違法或不當可言。而所謂犯罪嫌疑重大，自與有罪判決須達
    毫無懷疑之有罪確信之心證有所不同，嫌疑重大者，係指有
    具體事由足以令人相信被告可能涉嫌其被指控之犯罪，與認
    定犯罪事實所依憑之證據需達無合理懷疑之程度，尚屬有別
    ，故法院決定羈押與否，自毋庸確切認定被告有罪，僅需檢
    察官出示之證據，足使法院相信被告極有可能涉及被訴犯罪
    嫌疑之心證程度即屬之。至於被告實際是否成立犯罪，乃本
    案審判程序時實體上應予判斷之問題，非法院裁定是否羈押
    或應否准許具保停止羈押之審查要件。另司法院大法官釋字
    第665號解釋，固要求附加考量被告除犯刑事訴訟法第101條
    第1項第3款所列重罪外，是否有相當理由足認其有逃亡、湮
    滅、偽造、變造證據或勾串共犯或證人等之虞。然該等附加
    考量與單純考量同條第1項第1款、第2款之羈押原因仍有程
    度之不同。是以伴同重罪羈押予以考量之逃亡之虞，與單純
    成為羈押原因之逃亡之虞其強度尚有差異，亦即伴同重罪羈
    押考量之逃亡之虞，其理由強度可能未足以單獨成為羈押原
    因，然得以與重罪羈押之羈押原因互佐。另重罪常伴隨有逃
    亡、滅證之高度可能，係趨吉避凶、脫免刑責、不甘受罰之
    基本人性，倘一般正常之人依其合理判斷，可認為該犯重罪
    ，嫌疑重大之人具有逃亡或滅證之相當或然率存在，即已該
    當「相當理由」之認定標準，不以達到充分可信或確定程度
    為必要（最高法院100年度台抗字第246號裁定意旨參照）。
三、經查：
  ㈠本案被告因違反毒品危害防制條例等案件，前經本院法官訊
    問後，認被告涉犯毒品危害防制條例第4條第2項製造第二級
    毒品罪、同條第3項製造第三級毒品罪、槍砲彈藥刀械管制
    條例第7條第4項非法持有手槍罪、同條例第12條第4項非法
    持有子彈罪、同條例第13條第4項未經許可持有搶砲主要組
    成零件罪等，犯罪嫌疑重大，且被告所涉犯製造第二級毒品
    、製造第三級毒品及非法持有手槍等罪均為最輕本刑5年以
    上有期徒刑之罪，有相當理由認為有逃亡、湮滅、偽造、變
    造證據或勾串共犯或證人之虞，認非予羈押顯難進行審判、
    執行，而有羈押之必要，依刑事訴訟法第101條第1項第3款
    之規定，自民國110年7月22日起執行羈押在案，有本院訊問
    筆錄、押票在卷可佐，先予敘明。
  ㈡被告就其前揭犯行，於本院訊問時，固均否認犯行，惟被告
    所犯毒品危害防制條例第4條第3項製造第三級毒品罪及槍砲
    彈藥刀械管制條例第7條第4項非法持有手槍罪，業經臺中地
    院110年度訴字第227號判決分別判處有期徒刑7年6月、5年8
    月（併科罰金新臺幣20萬元），有期徒刑部分應執行有期徒
    刑9年，被告不服提起上訴，現由本院110年度上訴字第1452
    號案件審理中，而本院經110年8月9日準備程序後，認依卷
    存事證，足認被告涉犯上揭犯罪嫌疑確屬重大。
　㈢而被告所涉犯毒品危害防制條例第4條第3項製造第三級毒品
    罪、槍砲彈藥刀械管制條例第7條第4項非法持有手槍罪，均
    係最輕本刑為5年以上有期徒刑之罪，且被告經臺中地院110
    年度訴字第227號判決所判處之刑並非輕微，而重刑常伴有
    逃亡之高度可能，係趨吉避凶、脫免刑責、不甘受罰之基本
    人性，衡諸被告因已受重刑之諭知，可預期被告逃匿以規避
    審判程式進行及刑罰執行之可能性甚高，被告復無高齡或不
    利逃亡之身體疾病等因素，難令本院形成被告逃亡可能性甚
    低之心證；且被告曾有因詐欺案件經法院判處罪刑確定後未
    到案執行經檢察官發布通緝之紀錄，實有相當理由足認被告
    有逃亡之虞，是以被告有刑事訴訟法第101條第1項第3款之
    羈押原因。縱被告聲請意旨稱父、母需要其照顧，所經營之
    農產公司諸多事務亦需其親自處理，且其在看守所中因不明
    原因嚴重掉髮，希望能停止羈押以進行身體檢查；被告有正
    當工作，家人也都健在，無逃亡之虞等語。然對於被告羈押
    與否之審查，其目的既僅在判斷有無實施羈押強制處分之必
    要，並非認定被告有無犯罪之實體審判程序，關於羈押之要
    件，即無須經嚴格證明，以經釋明得以自由證明為已足，是
    以法院審核是否合於羈押之要件，僅須審查被告犯罪嫌疑是
    否重大、有無羈押原因及有無賴羈押以保全審理或執行之必
    要。本件被告雖聲請具保停止羈押，惟被告並無刑事訴訟法
    第114條各款所定不得駁回具保聲請停止羈押之事由。又刑
    事訴訟程序關於被告羈押之執行，係為確保國家司法權對犯
    罪之追訴處罰及保障社會安寧秩序而採取之必要手段，與被
    告家庭生活之圓滿難免衝突，無法兩全，被告實應尋求其他
    親友協助，自非應否准予具保停止羈押所應考量之事由。至
    被告另稱其在看守所中嚴重掉髮，於看守所內就診均無效果
    ，惟被告所述之症狀並非重症，尚非不得依循看守所相關安
    全戒護之規定就醫治療，復無其他證據可認被告所患疾病已
    有立即之危險，非保外就醫顯無法治癒之原因，難認已符合
    刑事訴訟法第114條所規定不得駁回其聲請之情形。本院另
    斟酌近年來毒品之濫用，危害國民健康與社會安定日益嚴重
    ，治安機關對於販賣毒品之犯罪行為，無不嚴加查緝，而被
    告製造第三級毒品犯行，助長毒品氾濫，戕害國民健康甚鉅
    ；再斟酌被告無視國家杜絕槍枝犯罪之禁令，而涉犯非法持
    有具有殺傷力之手槍、子彈及槍管等，危害社會治安甚鉅；
    另衡酌本案目前於本院訴訟進行之程度，並權衡國家刑事司
    法權之有效行使、社會秩序及公共利益、人身自由之私益暨
    防禦權受限制之程度，本院經權衡「比例原則」及「必要性
    原則」後，仍認定被告確實有羈押之必要，而若命具保、責
    付或限制住居等侵害較小之手段，均不足以確保審判或執行
    程序之順利進行，為確保訴訟程序包括裁判確定後刑之執行
    程序遂行，羈押被告尚屬適當、必要，且合乎比例原則。此
    外，被告之素行及生活狀況，為刑法第57條所明定之量刑事
    由，與執行羈押係為確保審判或執行程序有效進行之程序上
    考量不同，尚難據為判斷被告有無羈押理由及必要之根據，
    附此敘明。
四、綜上所述，本院認被告之羈押原因及羈押必要性均仍存在，
    並不因具保或限制住居、限制出境、出海等作為使得羈押原
    因及必要性消滅，其羈押原因尚未消滅，且為確保日後審判
    程式之進行及判決確定後之執行，仍認有繼續羈押之必要，
    本件聲請具保停止羈押，自難准許，應予駁回。
據上論結，應依刑事訴訟法第220條，裁定如主文。
中　　華　　民　　國　　110 　年　　9 　　月 　10 　　日
              刑事第二庭　  審判長法　官　何志通
                                  法　官　吳進發
                                  法　官　石馨文
以上正本證明與原本無異。
如不服本裁定，得於收受送達後五日內向本院提出抗告書狀（須
附繕本）。因疫情而遲誤不變期間，得向法院聲請回復原狀。

                                  書記官  陳儷文
　　　　　　　　　　　　　　　　　
中　　華　　民　　國　　110 　年　　9 　　月　　10　　日